【裁判字號】    97,消債更,260
【裁判日期】    970721
【裁判案由】    更生事件
【裁判全文】
臺灣臺南地方法院民事裁定           97年度消債更字第260號
債務人  甲○○
上列當事人因消費者債務清理事件聲請更生，本院裁定如下：
    主    文
更生之聲請駁回。
本院於民國97年5月26日所為准許保全處分之裁定應予以撤銷。
聲請費用由聲請人負擔。
    理    由
一、按債務人對於金融機構因消費借貸、自用住宅借款、信用卡
    或現金卡契約而負債務，在聲請更生或清算前，應提出債權
    人清冊，以書面向最大債權金融機構請求協商債務清償方案
    並表明共同協商之意旨。本條例施行前，債務人依金融主管
    機關協調成立之中華民國銀行公會會員辦理消費金融案件無
    擔保債務協商機制協商未成立者，仍應依本條例第一百五十
    一條第一項規定請求協商，消費者債務清理條例（下稱同條
    例）第151條第1項、施行細則第42條定有明文。又聲請更生
    或清算不合程式或不備其他要件者，法院應以裁定駁回之，
    但其情形可以補正者，法院應定期間先命補正，復為同條例
    第8條所明定。
二、本件聲請人即債務人向本院聲請更生，雖主張其有不能清償
    債務之情事，且其無擔保或無優先權之債務總額未逾新台幣
    （下同）1,200萬元， 復未經法院裁定開始清算程序或宣告
    破產，而於95年間與最大債權國泰世華銀行進行協商時，土
    地銀行已強制執行債務人薪資，經多次協商後，債權銀行所
    要求之每月還款金額仍高達27,676元，然債務人之薪資僅為
    29,500元，獎金則為不確定之收入，且受強制執行後實領之
    薪資數額有限，若扣除生活費及必要支出，實無法按期清償
    協商金額，因此並未簽認協議書回函予最大債權銀行云云。
三、本件債務人陳明因協商金額太高而未寄出經簽名之協商申請
    書予最大債權銀行乙節，經本院依同條例第9條第1項規定依
    職權向債務人最大債權銀行之國泰世華銀行查明屬實，有國
    泰世華銀行民事陳報狀及財團法人金融聯合徵信中心當事人
    查詢個人資料（信用報告）回覆書在卷可稽，自應認債務人
    未依同條例條例第151條第1項、施行細則第42條進行前置協
    商程序。又本件債務人聲請更生，既未遵循消費者債務清理
    條例第151條第1項之規定與全體金融機構債權人先行債務協
    商之機制，且上開欠缺又屬無從補正，揆諸前揭說明，自應
    駁回其更生之聲請，爰裁定如主文第一項所示。
四、又本件更生之聲請應予駁回，業如前述， 則本院於97年5月
    26日所為之保全處分已無必要， 爰依同條例第19條第3項規
    定，依職權撤銷該准許保全處分之裁定，並裁定如主文第二
    項所示。
中    華    民    國    97    年    7     月    21    日
                        臺灣臺南地方法院民事第二庭
                                法  官  王 獻 楠
上為正本，係照原本作成。
如不服本裁定，應於裁定送達後10日內向本院提出抗告狀（須附
具繕本），並應繳納抗告費新台幣1,000元。
中    華    民    國    97    年    7     月    21    日
                                書記官  李 靜 怡


司法院資訊處製作；財團法人民間司法改革基金會備份。
